



SOBRE MIM

Sou o Paulo Ricardo Monteiro, adquiri competências profissionais ao longo de 17 anos de diferentes experiências profissionais, Sou formado em audiovisual e multimedia tendo recentemente investido em fazer o Mestrado em Engenharia Informática, tenho defendido a minha tese na area da realidade virtual com uma classificação final de 15 valores.

Tenho competências profissionais de capacidade de resolução de problemas, experiencia em IT e Programação

CONTATO



+351-966863823



Paulo_Ricardo_Monteiro@Iscte-IUL.pt



R. Henrique Nogueira nº 11 RC/Dtº 2700-448 Amadora

EDUCAÇÃO

2003 - 2008

Escola Superior de Comunicação Social

Licenciatura em Audiovisual e Multimédia

2019-2022

ISCTE-IUL

Mestrado em Engenharia Informática

PAULO MONTEIRO

ENGENHARIA INFORMÁTICA E MULTIMEDIA

EXPERIÊNCIA PROFISSIONAL

Técnico de Helpdesk - IPTV REDES e INTERNET NOS - Audivisuais e Multimedia 2018 - 2023

Atendimento e Helpdesk Cliente NOS Segmento empresarial Segmento Comunicações Satélite Internet e IPTV Configuração de Serviços em Suporte informático

Estágio Profissional PEPAC - Área Design Gráfico -2010-2012

Ministério da Defesa - Estrutura de Missão para os Assuntos do Mar

Designer Gráfico

Web Designer criação de conteúdos para web. Conceber Materiais Gráficos para impressão. Edição de um Livro sobre a Expedição Oceanográfica às Ilhas Selvagens.

Tecnico de Helpdesk IT

Meo - PT Comunicações- 2009-2010

Atendimento e suporte informático de utilizadores, Informação produtos IPTV e Internet, Operações sobre contas de utilizadores e acesso a servidores para configuração de serviços

COMPETENCIAS

- Sou especialista em diferentes áreas das tecnologias da informação e do audiovisual e multimédia. Internet e Redes
- Criação de Web sites em Python, React e Node.Js
- Criação de App interativas com recurso a modelação, animação e game logic em 3D, Metaverso e Realidade Virtual,
- -Realização e Produção de Soluções de comunicação em video digital e motion graphics como suporte a estratégias de comunicação e marketing digital.
- Analise Textual e Elaboração de Documentação Técnica e de Consulturia, Manuais, Livros, Álbuns, Material de
- Comunicação e Markting.
- Recntemente finalizei dois modulos de 100 horas em Python e
 Analise de Dados com média final de 20 valores.